臺灣苗栗地方法院刑事判決　　　　　　　94年度簡上字第25號
上　訴　人　臺灣苗栗地方法院檢察署檢察官
被　　　告　丁○○
　　　　　　　　　　10號（
上列上訴人因被告竊盜等案件，不服本院苗栗簡易庭93年度苗簡
字第83號，中華民國94年3 月14日第一審簡易判決（聲請簡易判
決處刑案號：臺灣苗栗地方法院檢察署94年度偵字第184 號、94
年度偵字第273 號），提起上訴，並移送併辦（移送併辦案號：
臺灣苗栗地方法院檢察署94年度偵字第675 號、94年度偵字第13
89號），本院自為第一審判決如下：
    主  文
原判決撤銷。
丁○○行使偽造特許證，足以生損害於公眾及他人，處拘役拾
日，如易科罰金，以佰元折算壹日，扣案偽造之車牌號碼：Ｍ
Ｊ─６０４８號車牌壹面沒收；又連續結夥三人以上於夜間侵入
住宅竊盜，處有期徒刑貳年，扣案之繩索壹條沒收。
    事  實
一、丁○○於民國93年10月25日，向林杰如借得車牌號碼：ＭＪ
    —６０４８號自用小客車1 部（該車所有人為璟耀通信行）
    ，因該小客車僅有1 面車牌，丁○○為避免駕駛該小客車為
    警取締而受處罰，竟於93年12月初某日，在其位於苗栗縣三
    義鄉勝興村21鄰水美307 巷110 號之住處，以奇異筆將車牌
    號碼書寫於塑膠板上之方式，偽造前開車牌號碼之車牌1 面
    ，並懸掛於上開小客車車上，足以生損害於監理機關對車牌
    管理之正確性、警察機關對道路交通安全之維護及原車牌之
    車主璟耀通信行。嗣於94年1 月6 日11時40分許，丁○○駕
    駛上開小客車行經苗栗縣三義鄉西湖村西湖汽車旅館前為警
    查獲，並扣得前開偽造之車牌1 面。
二、丁○○另基於意圖為自己不法所有之概括犯意，連續為如附
    表編號1 、2 、3 、4 、5 、6 所示之6 次竊盜犯行，其竊
    盜之共犯、被害人、時間、地點、手法、所得財物，均詳如
    附表所示。
三、案經苗栗縣警察局苗栗分局報請臺灣苗栗地方法院檢察署檢
    察官偵查起訴暨移送併案審理。
    理  由
一、認定犯罪事實所根據的證據及理由
  (一)行使偽造特許證部分
    被告丁○○於偵、審中之自白。
    車籍作業系統─查詢認可資料1 紙。
    查獲現場照片4 幀。
    偽造之車牌號碼：ＭＪ─６０４８號車牌1 面扣案可資佐
      證。
  (二)加重竊盜部分
    如附表編號1 、2 、3 、4 、5 、6 所示之6 次竊盜犯行之
    證據，均詳如附表所示。
二、論罪科刑的理由
  (一)按汽車牌照為行車之許可憑證，屬於刑法第212 條所列特許
    證之一種（最高法院63年台上字第1550號判例參照），又窗
    戶係因防閑而設，應屬刑法第321 條第1 項第2 款所謂之安
    全設備，是核被告所為，就事實欄一部分，係犯刑法第216
    條、第212 條之行使偽造特許證罪，就事實欄二附表編號1
    部分，係犯刑法第321 條第1 項第1 款、第4 款之結夥三人
    以上於夜間侵入住宅竊盜罪，就附表編號2 、3 、4 部分，
    係犯刑法第320 條第1 項之竊盜罪，就附表編號5 部分，係
    犯刑法第321 條第1 項第1 款之於夜間侵入住宅竊盜罪，就
    附表編號6 部分，係犯刑法第321 條第1 項第1 款、第2 款
    之踰越安全設備於夜間侵入住宅竊盜罪。
  (二)被告偽造特許證後，復持以行使，偽造之低度行為應為行使
    之高度行為所吸收，不另論罪。
  (三)被告與案外人劉柏宏、吳昌育就事實欄二附表編號1 之犯行
    ，有犯意之聯絡及行為之分擔，皆為共同正犯。
  (四)被告上開結夥三人以上於夜間侵入住宅竊盜、竊盜、於夜間
    侵入住宅竊盜、踰越安全設備於夜間侵入住宅竊盜等犯行，
    時間密接，所犯均為基本構成要件相同之罪名，顯係基於概
    括犯意而為，為連續犯，應依刑法第56條論以較重之結夥三
    人以上於夜間侵入住宅竊盜一罪，並加重其刑。
  (五)公訴意旨雖未敘及事實欄二附表編號1 、3 、4 、5 、6 之
    犯行，惟被告上開犯行與聲請簡易判決處刑部分如附表編號
    2 之犯行，具有連續犯之裁判上一罪關係，依審判不可分原
    則，自為起訴效力所及，本院自得加以審判，附此敘明。
  (六)審酌被告所犯各罪之動機、手段，又被告正值壯年，不思以
    正當途徑獲取所需，竟多次竊取他人財物，且所竊之物價值
    不斐，對社會秩序影響甚大，本應從重量刑，惟念其犯後已
    坦承犯行，尚有悔悟之心等一切情狀，分別量處如主文所示
    之刑，並就宣告拘役部分諭知易科罰金之折算標準，雖公訴
    人求處被告行使偽造特許證部分有期徒刑2 月，加重竊盜部
    分有期徒刑2 年10月，然綜合前揭情狀，認公訴人求刑稍嫌
    過重，乃量處如主文所示之刑，附此敘明。
  (七)扣案偽造之車牌號碼：ＭＪ─６０４８號車牌1 面，為被告
    所有、因犯偽造特許證罪所得之物，業經被告陳述明確，應
    依刑法第38條第1 項第3 款之規定予以宣告沒收，另扣案之
    繩索1 條，係被告所有、供其為事實欄二附表編號6 犯行所
    用之工具，亦據被告供述甚明，應依刑法第38條第1 項第2
    款之規定予以宣告沒收。至扣案之口香糖包裝紙1 張、奶茶
    空盒1 個，並非供被告實施竊盜犯行所用之物，核與刑法沒
    收要件不符，爰不另為沒收之諭知，一併敘明。
三、撤銷改判的理由
　　原審予以論科，固非無見，惟：
  (一)被告如事實欄二附表編號1 、3 、4 、5 、6 所載之犯行與
    聲請簡易判決處刑部分如事實欄二附表編號2 之犯行有連續
    犯之裁判上一罪關係，依審判不可分原則，自為起訴效力所
    及，原審未及併為審判，尚有未洽。
  (二)沒收為從刑之一種，依主從不可分原則，應附隨於主刑而同
    時宣告之，本件關於沒收偽造之車牌部分，第一審判決之主
    文欄，未在被告所犯行使偽造特許證罪項下，為沒收之宣告
    ，而於該罪與另犯之結夥三人以上於夜間侵入住宅竊盜罪項
    後，另行諭知，亦有不當。
    檢察官上訴指摘原審判決不當，為有理由，且本院認有刑事
    訴訟法第452 條規定之情形，應由本院合議庭將原審判決撤
    銷，並逕依通常程序為第一審判決。
四、適用法律依據
  (一)刑事訴訟法第455 條之1 第1 項、第3 項、第452 條、第36
    9 條第1 項前段、第364 條、第299 條第1 項前段。
  (二)刑法第28條、第56條、第216 條、第212 條、第321 條第1
    項第1 款、第4 款、第41條第1 項前段、第38條第1 項第2
    款、第3 款。
  (三)罰金罰鍰提高標準條例第1 條前段、第2 條。
本案經檢察官劉玉書到庭執行職務。
中　　華　　民　　國　　94　　年　　6 　　月　　30　　日
                  刑事第二庭審判長法　官　林 燦 都
                                  法　官  黃 怡 玲
                                  法　官　張 文 毓
以上正本證明與原本無異
如不服本判決應於送達後10日內向本院提出上訴狀
                                  書記官  陳 淑 華
中　　華　　民　　國　　94　　年　　6 　　月　　30　　日
附錄本判決論罪科刑法條
刑法第216條
行使第210 條至第215 條之文書者，依偽造、變造文書或登載不
實事項或使登載不實事項之規定處斷。
刑法第212條
偽造、變造護照、旅券、免許證、特許證及關於品行、能力服務
或其他相類之證書、介紹書，足以生損害於公眾或他人者，處1
年以下有期徒刑、拘役或300 元以下罰金。
刑法第321 條第1 項第1 款、第4 款
犯竊盜罪而有左列情形之一者，處6 月以上5 年以下有期徒刑：
一、於夜間侵入住宅或有人居住之建築物、船艦或隱匿其內而犯
    之者。
四、結夥三人以上而犯之者。
附表
編號1
共犯：劉柏宏、吳昌育
被害人：甲○○
時間：93年7 月29日3 時40分許
地點：苗栗縣三義鄉○○路29號
手法：3 人自劉柏宏位於苗栗縣三義鄉○○路35號之住處屋頂直
      接至甲○○上開住處頂樓後，徒手進入未上鎖之該屋行竊
所得財物：現金新台幣（下同）17萬、手錶、金飾
所犯法條：刑法第321 條第1 項第1 款、第4 款之結夥三人以上
          於夜間侵入住宅竊盜罪
證據：被告於偵、審中之自白
      證人即同案共犯吳昌育於警詢時之證述
      證人即被害人甲○○於警詢時之證述
      案發現場照片8 幀
編號2
共犯：無
被害人：丙○○
時間：94年1 月14日15時許
地點：苗栗縣三義鄉雙湖村9 鄰雙草湖52號
手法：丁○○徒手將未上鎖之鐵捲門拉開後，進入該住宅（侵入
      住宅部分未據告訴）行竊
所得財物：冷氣機1 台、錄放影機1 台、電暖爐1 台、微波爐1
          台、打氣筒1 個、電話1 個、置物箱3 個、雕刻10尊
所犯法條：刑法第320 條第1 項之竊盜罪
證據：被告於偵、審中之自白
      證人即被害人丙○○於警詢時之證述，並有其出具之贓
        物認領保管單1 紙
      證人即為丙○○看管該住宅之張邦台於警詢時之證述
      查獲現場照片8 幀
編號3
共犯：無
被害人：戊○○
時間：94年1 月18日16時許
地點：苗栗縣三義鄉○○路157 號4 樓
手法：丁○○徒手將未上鎖之鐵門拉開後，進入該住宅（侵入住
      宅部分未據告訴）行竊
所得財物：黃金飾品1 批
所犯法條：刑法第320 條第1 項之竊盜罪
證據：被告於本院審理中之自白
      證人即被害人戊○○於警詢時之證述
編號4
共犯：無
被害人：乙○○
時間：94年4 月6 日13時20分許
地點：苗栗縣三義鄉○○路20之68號
手法：丁○○徒手將未上鎖之後門打開後，進入該住宅（侵入住
      宅部分未據告訴）行竊
所得財物：筆記型電腦1 部、項鍊、黃金墜子、珍珠墜子、藍寶
          石墜子、銀愛心墜子、銀鍊子、白金鍊子、珍珠戒指
          、白金戒指各1 個、古董相機1 台、澳幣2470元
所犯法條：刑法第320 條第1 項之竊盜罪
證據：被告於本院審理中之自白
      證人即被害人乙○○於警詢時之證述，及其出具之贓物
        認領保管單1 紙。
      查獲現場照片10幀（94年度偵字第1389號卷第57至61頁
        ）
編號5
共犯：無
被害人：乙○○
時間：94年4 月16日21時30分許
地點：苗栗縣三義鄉○○路20之68號
手法：丁○○徒手將未上鎖之後門打開後，進入該住宅行竊
所得財物：筆記型電腦1 部、背包1 個
所犯法條：刑法第321 條第1 項第1 款之於夜間侵入住宅竊盜罪
證據：被告於本院審理中之自白
      證人即被害人乙○○於警詢時之證述
編號6
共犯：無
被害人：戊○○
時間：94年4 月20日5 時許
地點：苗栗縣三義鄉○○路157 號4 樓及1 樓騎樓處
手法：丁○○將繩索綁在頂樓鐵架，拉著繩索至陽台，再攀爬
        逾越未上鎖之窗戶，進入該住宅徒手行竊
      再至該建築物騎樓處以竊得之鑰匙竊取戊○○所有之車
        牌號碼：６Ｈ─０６５１號自小客車
所得財物：皮包1 個（內有現金3500元、自小客車鑰匙、住處
            鑰匙）
          車牌號碼：６Ｈ─０６５１號自小客車
所犯法條：刑法第321 條第1 項第1 款、第2 款之踰越安全設備
          於夜間侵入住宅竊盜罪
證據：被告於本院審理中之自白
      證人即被害人戊○○於警詢時之證述
      案發現場照片18幀（94年度偵字第1389號卷第47、49至
        56頁）
      被告至便利商店購買口香糖、奶茶之監視器翻拍照片1
        幀（94年度偵字第1389號卷第45頁）、發票1 張（94年
        度偵字第1389號卷第46頁右半部）
      於案發頂樓查獲之口香糖包裝紙1 張、奶茶空盒1 個、
        供被告竊盜用之繩索1 條扣案可資佐證
